臺灣桃園地方法院刑事判決
111年度原易字第41號
公  訴  人   臺灣桃園地方檢察署檢察官
被      告   温魁花


                     居桃園市○○區○○○路0段00巷00弄0                       ○0號
指定辯護人  本院公設辯護人王暐凱  
上列被告因詐欺等案件，經檢察官提起公訴（110年度偵字第268
96號），被告於準備程序中就被訴事實為有罪之陳述，經告知簡
式審判程序之旨暨聽取公訴人、被告及辯護人意見後，由本院合
議庭裁定由受命法官獨任依簡式審判程序審理，並判決如下：
    主  文
温魁花犯幫助洗錢罪，處有期徒刑貳月，併科罰金新臺幣伍仟元
，罰金如易服勞役，以新臺幣壹仟元折算壹日。
    事  實
温魁花明知金融帳戶申辦容易，且詐欺集團或不法份子為取得犯
罪所得及掩飾不法行徑，避免執法人員追緝，經常利用他人之金
融帳戶攫取及隱匿犯罪所得，溫魁花可預見將自己之金融帳戶存
摺、提款卡及密碼交予他人使用，將幫助他人實施財產犯罪，竟
為取得提供金融帳戶10天之報酬新臺幣（下同）1萬元，而基於
縱他人以溫魁花金融帳戶實施詐欺及洗錢，亦不違其本意之幫助
詐欺取財及幫助洗錢之犯意，於民國109年8月初某日，在桃園市
大園區中山南路全家便利商店，依真實姓名年籍不詳LINE暱稱「
涵蒨」之人指示，將溫魁花申設於中華郵政之000-000000000000
00號帳戶（下稱本案帳戶）之存簿、提款卡及密碼寄出，供不詳
詐欺集團成員使用。嗣該不詳詐欺集團成員即意圖自己不法所有
，基於詐欺取財及洗錢之犯意，於附表所示之詐欺時間，以附表
所示之詐欺方式詐欺附表所示之3人，使該3人陷入錯誤後，分別
於附表所示之匯款時間匯出所示之匯款金額至本案帳戶內，旋遭
提領一空不知去向。
    理  由
一、認定事實所憑證據及理由
　　上開事實，業據被告温魁花於審理時坦承不諱（本院卷46、
    56頁），復有附表「證據資料」欄所示供述證據及非供述證
    據、被告與「涵倩」之LINE對話紀錄、本案帳戶客戶基本資
    料暨客戶歷史交易清單可稽（偵卷25-37、123、131頁），
    足認被告之任意性自白與事實相符，可以採信。從而，本案
    事證明確，被告犯行堪以認定，應依法論科。
二、論罪
　㈠核被告所為，係犯刑法第30條第1項、第339條第1項之幫助詐
    欺取財罪及刑法第30條第1項、洗錢防制法第14條第1項之幫
    助洗錢罪。又被告以1個交出本案帳戶之行為，侵害附表所
    示3位被害人之法益，並同時觸犯幫助詐欺取財罪及幫助洗
    錢罪，自屬想像競合犯，依刑法第55條規定，應從一重論以
    幫助洗錢罪處斷。　
  ㈡公訴意旨雖漏未論及上開幫助洗錢罪（本院卷9-10頁），惟
    幫助洗錢罪與已起訴之幫助詐欺取財罪間，本具有想像競合
    之裁判上一罪關係為起訴效力所及，且本院已當庭告知被告
    亦犯幫助洗錢罪之罪名（本院卷45頁）供被告及辯護人辯論
    ，自無礙被告防禦權之行使，本院當得併予審理論罪，附此
    敘明。　　　
三、量刑
　㈠刑之減輕：被告係幫助犯且於審理中自白幫助洗錢犯行，爰
    依刑法第30條第2項、洗錢防制法第16條第2項、刑法第70條
    之規定，遞次減輕被告之刑。
　㈡量刑：審酌被告任意交出本案帳戶供詐欺集團使用，讓詐欺
    集團能獲取及提領多筆贓款，並致附表所示3位被害人受有
    損害，且迄今未與任何被害人達成和解及賠償，所為自有不
    該，應予非難。次審酌被告之犯後態度、年齡、高職畢業暨
    物流業之智識程度、自陳家境貧寒及無前科之素行等一切情
    狀後，量處如主文所示之刑，並就罰金部分諭知易服勞役之
    折算標準，以資懲儆。
四、沒收
　　無證據證明被告因交出本案帳戶後確有取得報酬，又本案帳
    戶存簿及提款卡並未扣案，而存簿及提款卡得由被告隨時補
    辦，屬不具刑法上重要之物，爰不宣告沒收及追徵。　　
六、據上論斷，依刑事訴訟法第273條之1第1項、第299條第1項
    前段，判決如主文。
本案經檢察官洪福臨提起公訴，檢察官詹東祐到庭執行職務。
　　
中　　華　　民　　國　　111 　年　　11　　月　　11　　日

                刑事第八庭    法　官　葉作航
以上正本證明與原本無異。
如不服本判決應於收受判決後20日內向本院提出上訴書狀，並應
敘述具體理由。其未敘述上訴理由者，應於上訴期間屆滿後20日
內向本院補提理由書(均須按他造當事人之人數附繕本)「切勿逕
送上級法院」。 

　　　　　　　　　　　　　　　書記官　林希潔　　　　　　　　　
中　　華　　民　　國　　111 　年　　11　　月　　14　　日

附表：時間均為民國，金額均為新臺幣
編號 被害人  詐欺時間 詐欺方式 匯款時間 匯款金額  證據資料 1 呂君凌 （提告） 109年8月8日下午7時許 詐欺集團於臉書頁面及LINE上佯稱欲販賣冷氣，致呂君凌陷入錯誤，依指示匯款 109年8月8日晚間9時14分  12,000元 呂君凌於警詢中之證述、ATM轉帳明細、臉書頁面擷圖、LIN對話紀錄（偵卷81-87頁） 2 陳紀廷  109年8月8日下午5時17分 詐欺集團以電話詳稱訂書資料錯誤需更正，致陳紀廷陷入錯誤，依指示匯款 109年8月8日晚間9時18分 13,968元 陳紀廷於警詢中之證述、ATM轉帳明細 （偵卷101-107頁） 3 林立涵 （提告） 109年8月8日晚間8時50分 詐欺集團以電話佯稱因網路購物賣家設定錯誤，需協助取消大量訂單，致林立涵陷入錯誤，依指示匯款 109年8月8日晚間9時33分許 49,852元  林立涵於警詢中之證述、網銀轉帳明細（偵卷49-50、59頁） 

附錄本案論罪科刑法條全文：
洗錢防制法第14條
有第二條各款所列洗錢行為者，處7年以下有期徒刑，併科新臺
幣5百萬元以下罰金。
前項之未遂犯罰之。
前二項情形，不得科以超過其特定犯罪所定最重本刑之刑。
刑法第30條
幫助他人實行犯罪行為者，為幫助犯。雖他人不知幫助之情者，
亦同。
幫助犯之處罰，得按正犯之刑減輕之。